【裁判字號】    89,抗,516
【裁判日期】    891016
【裁判案由】    聲請再審
【裁判全文】
台灣高等法院刑事裁定                             八十九年度抗字第五一六號
    抗  告  人
    即受判決人  甲○○
右列抗告人因聲請再審案件，不服臺灣臺北地方法院中華民國八十九年十月十六日裁
定（八十七年度聲再字第一六號）提起抗告，本院裁定如左：
    主  文
抗告駁回。
    理  由
一、本件抗告意旨略以：查違反化妝品衛生管理條例第二十七條之罪，以明知化妝品
    或化妝品色素足以損害人體健康而輸入、販賣或意圖販賣而陳列為要件，若不知
    化妝品或化妝品色素足以損害人體健康而輸入、販賣或意圖販賣而陳列，並不構
    成犯罪。抗告人不知不詳姓名者拿來兜售之本件化粧品「胎盤素面霜」含汞，亦
    不知該化妝品未經行政院衛生署核准或備查，不知有害人體健康，故抗告人自己
    亦使用該面霜，有證人王棟芝及熊美純出具之證明書可證，抗告人使用該化粧品
    期間，有胸口悶痛不舒服現象，亦有子宮不正常出血現象而就醫之紀錄，此有抗
    告人於民國八十四年八、九、十月，八十五年十二月、八十六年七、十、十二月
    至長庚醫院、林宏偉婦產科診所診治之診斷證明書可稽，惟抗告人當時並未懷疑
    上開病症是否因使用該化粧品所造成。嗣台北市政府衛生局人員查獲該化粧品，
    並稱該化粧品含汞，會造成身體不適，抗告人向主治醫師查詢後，始知使用含汞
    化粧品確有造成上開病症之可能，抗告人停用該化妝品後，上開病症即不藥而癒
    。抗告人將該化粧品送雅國際有限公司（下稱雅公司）檢驗，該公司於八十
    七年七月二十一日檢驗後，證明該化粧品含汞，會影響肝臟內臟的新陳代謝或身
    體血液整體循環系統之健康，有該公司出具之證明書為憑，為原判決確定後發現
    之新證據，足以證明抗告人無犯罪故意，抗告人因該證據足以受無罪之判決，而
    依刑事訴訟法第四百二十條第一項第六款，為自己之利益聲請再審，竟遭原審裁
    定駁回，爰提起抗告云云。
二、經查：按刑事訴訟法第四百二十條第一項第六款所稱發現確實之新證據，係指當
    時已經存在而發現在後，或審判時未經注意之證據，且能證明原確定判決所認定
    之事實為錯誤者而言（最高法院三十五年特抗字第二一號判例參照）。原審以本
    件抗告人所提出之所謂「新證據」，除雅公司出具之證明書，依其上所載之日
    期為八十七年七月二十一日，從形式上審查為原判決確定後所取得外，其餘證據
    依抗告人聲請意旨所述，均屬原判決審判時已顯見之事實，為原判決確定前抗告
    人得使用之證據，並非確定後始發現之證據，本非屬前揭法條所指之新證據。至
    雅公司所出具之證明書，依其所載內容觀之，僅認化粧品含汞有害健康之事實
    ，與原確定判決所認定之事實並無不合，無從據該證明書證明抗告人無犯罪之故
    意，是該證明書亦非前揭法條所指之新證據，且不能證明抗告人是否曾使用該化
    粧品，或與抗告人子宮異常出血有關，是抗告人提出之診斷證明書四紙，亦不能
    證明與本案有關，乃認本件抗告人所提出據以聲請再審之證據，均非前揭法條所
    指之新證據，且不能證明抗告人無犯罪之故意，及因該證據足以受無罪之判決，
    而依刑事訴訟法第四百三十四條第一項之規定，裁定駁回抗告人再審之聲請，並
    無不合。抗告人抗告意旨猶執前詞，指摘原裁定不當，為無理由，應予駁回。
三、據上論結，應依刑事訴訟法第四百十二條，裁定如主文。
中      華      民      國    八十九    年     十一     月    二十九    日
                              台灣高等法院刑事第 十五  庭
                                  審判長法  官  房  阿  生
                                        法  官  胡  泉  田
                                        法  官  雷  元  結
右正本證明與原本無異。
不得再抗告。
                                        書記官  梁  雅  華
中    華    民    國    八十九    年      十一      月      三十        日


司法院資訊處製作；財團法人民間司法改革基金會備份。
